臺灣臺南地方法院刑事判決
110年度原訴字第3號
公  訴  人  臺灣臺南地方檢察署檢察官
被      告  蔡心慧




指定辯護人  本院公設辯護人  林宜靜  
上列被告因違反毒品危害防制條例等案件，經檢察官提起公訴（
110年度偵字第3666、3672、6273、6274號），本院判決如下：
    主  文
丙○○犯如附表一所處罪刑及沒收欄所示之罪，各處如附表一所處
罪刑及沒收欄所示之刑及沒收。應執行有期徒刑伍年參月。扣案
VIVO牌手機（型號V2027）壹支沒收。
    事  實
一、丙○○曾因違反毒品危害防制條例案件，經本院以109年度
　　原簡字第7號判處有期徒刑4月確定，甫於民國109年9月16日
　　執行完畢出監。其與乙○○（另經本院判處應執行有期徒刑
　　6年8月）基於販賣第二級毒品甲基安非他命（以下簡稱甲基
　　安非他命）以營利之犯意聯絡，共同於如附表一犯罪事實欄
　　所示之時間、地點，以如附表一犯罪事實欄所示之方式、價
    格，分別販賣甲基安非他命予張飛龍共5次。嗣經警持搜索
    票於110年2月1日上午7時45分前往乙○○位於臺南市○○區○○路
    0段000巷00號住所處執行搜索，當場查獲丙○○所持有，供聯
    繫販賣甲基安非他命所用之手機（VIVO牌型號V2027）1支；
    及乙○○所持有供販賣甲基安非他命聯絡用之手機1支（華為
    牌，型號P10PLUS，含行動電話門號0000000000號SIM卡1張
    ）、供販賣甲基安非他命分裝用之透明夾鏈袋40個、甲基安
    非他命（含袋重0.5公克）1包、販賣甲基安非他命所得現金
    新臺幣（下同）2,500元。
二、案經臺灣臺南地方檢察署檢察官自動檢舉及臺南市政府警察
    局歸仁分局移送臺灣臺南地方檢察署檢察官偵查起訴。
    理  由
一、按被告以外之人於審判外之陳述，雖不符合同法第159條之1
    至第159條之4之規定，但經當事人於審判程序同意作為證據
    ，法院審酌該言詞陳述或書面陳述作成時之情況，認為適當
    者，亦得為證據。當事人、代理人或辯護人於法院調查證據
    時，知有第159條第1項不得為證據之情形，而未於言詞辯論
    終結前聲明異議者，視為有前項之同意，刑事訴訟法第159
    條第1項及第159條之5分別定有明文。本件據以認定事實所
    引用之供述證據，業經被告及辯護人於準備程序中表示同意
    有證據能力（本院卷㈡第17頁）；而本院審酌該證據資料作
    成當時之過程、內容、功能等之情況，認為適當，亦查無其
    他違法取證或其他瑕疵等不實之情事，具備合法可信之適當
    性保障，與本案待證事實間並具有相當之關聯性，以之為本
    案證據尚無不當，復無顯有不可信之情況，認均得採為證據
    。
二、上開犯罪事實，業據被告丙○○於警詢、偵查及本院審理中均
    坦承不諱，核與證人即同案被告乙○○、證人張飛龍於警詢及
    偵查中所述情節大致相符，並有臺南市政府警察局歸仁分局
    搜索扣押筆錄、扣押物品目錄表、扣押物品收據（警㈠卷第1
    45頁至149頁、偵㈠-2卷第93至95頁）、毒品檢驗報告單（警
    ㈠卷第161頁）、如附表一證據欄所列之通聯譯文、臉書Mess
    enger翻拍照片附卷可憑，暨被告丙○○所持有之手機（VIVO
    牌V2027型）1支、同案被告乙○○持有之手機1支（華為牌，
    型號P10PLUS，含行動電話門號0000000000號SIM卡1張）、
    透明夾鏈袋40個、甲基安非他命（含袋重0.5公克）1包、現
    金2,500元扣案可證。足認被告之自白與事實相符，應可採
    信。
三、按我國查緝毒品交易之執法甚嚴，對於販賣毒品罪科以重度
    刑責。販賣海洛因係違法行為，非可公然為之，亦無公定價
    格，且容易分裝、增減份量，而買賣之價格，可能隨時依交
    易雙方關係之深淺、購毒者之資力、需求量及對行情之認知
    、毒品來源是否充裕、查緝是否嚴謹、購毒者被查獲後供出
    購買對象之可能風險等情形，而異其標準，非可一概而論，
    從而販賣之利得，除被告就販賣之價量俱臻明確供述外，委
    難察得實情，然販賣之人從價差或量差中牟利之方式雖異，
    其意圖營利之販賣行為則無二致。毒品危害防制條例所處罰
    之「販賣」毒品罪，所著重者為在主觀上有藉以牟利之惡性
    ，及對毒品之擴散具有較有償或無償轉讓行為更嚴重之危害
    性，行為人營利之意圖係從客觀之社會環境、情況及證人、
    物證等資料，依據證據法則綜合研判認定；衡諸毒品海洛因
    量微價高，且為政府查緝之違禁物，販賣第二級毒品罪屬重
    罪，凡販賣毒品者，茍無利益可圖，應無甘冒被他人供出來
    源或遭檢警查緝法辦之危險而平價供應無何交情可言之他人
    施用之理，因此其販入之價格必較出售之價格低廉，或以同
    一價格販賣而減少毒品之份量，而有從中賺取買賣價差牟利
    之意圖及事實，應屬合理之認定。本件被告販賣甲基安非他
    命並收取代價，其販賣第二級毒品具有營利之意圖應堪認定
    。
四、綜上所述，本件事證明確，被告上開等犯行，均堪予認定，
    應依法論科。
五、論罪科刑
  ㈠核被告如附表一所示5次所為，均係犯毒品危害防制條例第4
　　條第2項之販賣第二級毒品罪。被告販賣第二級毒品時之持
    有第二級毒品行為為販賣行為所吸收，不另論罪。被告與同
    案被告乙○○有犯意聯絡、行為分擔，均為共同正犯。被告所
    犯上開各罪間，犯意各別、行為亦殊，均應分論併罰。
  ㈡被告曾因違反毒品危害防制條例案件，經本院以109年度原
　　簡字第7號判處有期徒刑4月確定，甫於109年9月16日執行完
　　畢出監，有卷附臺灣高等法院被告前案紀錄表1份附卷可參
    。其於有期徒刑執行完畢後，5年以內故意再犯本案有期徒
    刑以上之罪，均為累犯，爰各依刑法第47條第1項之規定加
    重其刑（法定刑為無期徒刑部分，不得再加重）。
  ㈢按犯毒品危害防制條例第4條至第8條之罪，於偵查及審判中
　　均自白者，減輕其刑，該條例第17條第2項定有明文。本件
　　被告所為上開販賣甲基安非他命犯行，於偵查及審判中均已
　　自白犯行，且因被告之自白而免除冗長刑事訴訟詰問與調查
　　程序之耗費，合於毒品危害防制條例第17條第2項減輕其刑
　　之要件，爰均依上開規定減輕其刑，並依法先加重後減輕其
　　刑。
  ㈣爰審酌被告有施用毒品前科（構成累犯部分不重複評價）；
　　共同販賣第二級毒品，助長毒品氾濫之風，戕害施用者之身
　　心健康；其與同案被告乙○○之關係及於販賣毒品犯罪歷程
　　中尚非居於主導地位；共同販賣第二級毒品之次數、數量；
    兼衡被告犯後坦承犯行態度良好及其於本院陳稱其教育程度
    為國中畢業，服刑前從事網拍賣服飾，月收入約1、2萬元，
    有2未成年子女未與其同住等智識程度、家庭生活狀況，分
    別量處如主文所示之刑，並定其應執行刑。
六、沒收
　㈠扣案VIVO牌手機（型號V2027）1支，係被告丙○○所持用供如
    附表一編號1所示與同案被告乙○○聯繫販賣甲基安非他命所
    用之手機，業據被告丙○○供明在卷（本院卷㈡第46頁），爰
    依毒品危害防制條例第19條第1項規定宣告沒收。
　㈡扣案之三星牌（型號Galaxy J7）手機1支雖係被告丙○○所持
    用，惟其於偵查中供稱自從買了上開VIVO牌手機後，就沒有
    使用扣案之三星牌手機（偵㈠-2卷第116頁）；於本院亦供稱
    她與同案被告乙○○聯絡都是用上開VIVO牌手機（本院卷㈡第4
    6頁）。是尚無從認定扣案之三星牌（型號Galaxy J7）手機
    1支與本案有關，爰不為沒收之諭知。
　㈢另本件販賣第二級毒品價金均已由同案被告乙○○取得，被告
    丙○○並無犯罪所得，爰不為沒收之宣告。再扣案之同案被告
    乙○○供販賣甲基安非他命聯絡用之手機（華為牌，型號P10P
    LUS，含行動電話門號0000000000號SIM卡1張）1支、同案被
    告乙○○持有供販賣甲基安非他命分裝用之透明夾鏈袋40個、
    甲基安非他命（含袋重0.5公克）1包，均已在同案被告乙○○
    所涉販賣第二級毒品案件中分別宣告沒收或沒收銷燬之，爰
    不重複宣告，附此敘明。
七、據上論斷，應依刑事訴訟法第299條第1項前段，毒品危害防
    制條例第4條第2項、第17條第2項、第19條第1項，刑法第11
    條前段、第28條、第47條第1項、第51條第5款，判決如主文
    。
本案經檢察官劉修言提起公訴；檢察官甲○○到庭執行職務。
中　　華　　民　　國　　110 　年　　11　　月　　18　　日
                    刑事第二庭審判長法　官  梁淑美
                                    法　官  陳品謙
                                    法　官  鄭文祺
以上正本證明與原本無異。　　　　　　　　　　　　　　　
如不服本判決，應於收受本判決後20日內向本院提出上訴書狀，
並應敘述具體理由。如未敘述上訴理由者，應於上訴期間屆滿後
20日內向本院補提理由書狀（均須按他造當事人之人數附繕本）
「切勿逕送上級法院」。
                                    書記官  吳昕韋
中　　華　　民　　國　　110 　年　　11　　月　　23　　日
附錄所犯法條：
毒品危害防制條例第4條第2項
製造、運輸、販賣第二級毒品者，處無期徒刑或10年以上有期徒
刑，得併科新臺幣1千5百萬元以下罰金。
附表一：
編號 犯    罪    事    實 所處罪刑及沒收 證    據 1  丙○○與乙○○基於販賣第二級毒品之犯意聯絡，由乙○○以其持用之0000000000號行動電話與張飛龍持用之0967***477號行動電話聯繫後，再由乙○○（暱稱「金正讚」）以臉書Messenger與丙○○所持用之手機（VIVO牌型號V2027）聯繫，由丙○○於109年12月24日晚上9時18分許，在臺南市○○區○○路0段000號全聯福利社外，以1,000元之價格，將甲基安非他命1包販賣予張飛龍。丙○○向張飛龍收取價金1,000元後，再轉交予乙○○。  丙○○共同販賣第二級毒品，累犯，處有期徒刑伍年壹月。 扣案VIVO牌手機（型號V2027）壹支沒收。  1.證人張飛龍於   警詢及偵查中   之證述。 2.證人即同案被告乙○○於警詢及偵查中之證述。　 3.通聯譯文（警   ㈠卷第213頁   ）。 4.臉書Messenger翻拍照片（ 　警㈢卷第23頁）。 2  丙○○與乙○○基於販賣第二級毒品之犯意聯絡，由丙○○以乙○○持用之0000000000號行動電話與張飛龍持用之0967***477號行動電話聯繫後，再於110年1月3日下午5時13分許，在臺南市○○區○○路0段000號全聯福利社外，以500元之價格，將甲基安非他命1包販賣予張飛龍。丙○○向張飛龍收取價金500元後，再轉交予乙○○。  丙○○共同販賣第二級毒品，累犯，處有期徒刑伍年壹月。  1.證人張飛龍於   警詢及偵查中   之證述。 2.證人即同案被告乙○○於警詢及偵查中之證述。 3.通聯譯文（警   ㈠卷第213頁   ）。 3   丙○○與乙○○基於販賣第二級毒品之犯意聯絡，由丙○○以乙○○持用之0000000000號行動電話與張飛龍持用之0967***477號行動電話聯繫後，再於110年1月11日下午5時許，在臺南市○○區○○路0段000號全聯福利社外，以500元之價格，將甲基安非他命1包販賣予張飛龍。丙○○向張飛龍收取價金500元後，再轉交予乙○○。  丙○○共同販賣第二級毒品，累犯，處有期徒刑伍年壹月。  1.證人張飛龍於   警詢及偵查中   之證述。 2.證人即同案被告乙○○於警詢及偵查中之證述。 3.通聯譯文（警   ㈠卷第213頁   ）。 4   丙○○與乙○○基於販賣第二級毒品之犯意聯絡，由丙○○以乙○○之臉書Messenger（暱稱「金正讚」）與張飛龍聯繫後，再於110年1月17日晚上8時50分許，在臺南市○○區○○路0段000號全聯福利社外，以500元之價格 ，將甲基安非他命1包販賣予張飛龍。丙○○向張飛龍收取價金500元後，再轉交予乙○○。  丙○○共同販賣第二級毒品，累犯，處有期徒刑伍年壹月。  1.證人張飛龍於   警詢及偵查中   之證述。 2.證人即同案被告乙○○於警詢及偵查中之證述。　 3.臉書Messenger翻拍照片（ 　警㈠卷第241頁）。 5   丙○○與乙○○基於販賣第二級毒品之犯意聯絡，由乙○○以臉書Messenger（暱稱「金正讚」）與張飛龍聯繫後，再由丙○○於110年1月21日上午6時47分許，在臺南市○○區○○路0段000號全聯福利社外，以500元之價格，將甲基安非他命1包販賣予張飛龍。丙○○向張飛龍收取價金500元後，再轉交予乙○○。  丙○○共同販賣第二級毒品，累犯，處有期徒刑伍年壹月。  1.證人張飛龍於   警詢及偵查中   之證述。 2.證人即同案被告乙○○於警詢及偵查中之證述。　 3.臉書Messenger翻拍照片（ 　警㈠卷第247頁至249頁） 　。 

附表二：（卷宗代號對照表）
編號 卷宗名稱 代號 1 臺南市政府警察局歸仁分局南市警歸偵字第1100066964號刑案偵查卷宗 警㈠卷 2 臺南市政府警察局歸仁分局南市警歸偵字第1100137669號刑案偵查卷宗 警㈡卷 3 臺南市政府警察局歸仁分局南市警歸偵字第1100139550號刑案偵查卷宗 警㈢卷 4 臺灣臺南地方檢察署109年度他字第5197號偵查卷第一宗 偵㈠-1卷 5 臺灣臺南地方檢察署109年度他字第5197號偵查卷第二宗 偵㈠-2卷 6 臺灣臺南地方檢察署110年度偵字第3666號偵查卷宗 偵㈡卷